【裁判字號】    96,易,1501
【裁判日期】    970104
【裁判案由】    傷害
【裁判全文】
臺灣士林地方法院刑事判決              96年度易字第1501號
公  訴  人  臺灣士林地方法院檢察署檢察官
被      告  乙○○
上列被告因傷害案件，經檢察官聲請簡易判決處刑（96年度偵字
第6090號），本院士林簡易庭認為不宜以簡易判決處刑，簽移由
本院普通庭改依通常程序審理（96年度士簡字第940 號），被告
於本院準備程序中就被訴之事實為有罪之陳述，經本院當庭裁定
依簡式審判程序審理並判決如下：
    主  文
乙○○傷害人之身體，處有期徒刑貳月，如易科罰金以以新台幣
壹仟元折算壹日，減為有期徒刑壹月，如易科罰金以以新台幣壹
仟元折算壹日。
方鍬壹支沒收。
    事  實
一、乙○○為坤源營造有限公司（下稱坤源公司）負責人，甲○
    ○於民國95年間向坤源公司承攬臺北市○○區○○路8號旁
    臺北市中正山親山步道意象改善工程，甲○○對坤源公司給
    付工程款延宕心生不滿，於95年8月15日下午6時許先撥打電
    話向乙○○表示要拼死活，乙○○遂告知可到工地領取工程
    款，詎甲○○飲酒後於同日晚間8時許攜帶尖刀1支前往上開
    工地，見乙○○即持刀揮砍，乙○○見狀持其所有平時置於
    工地之方鍬抵擋將甲○○所持之尖刀打落後，復基於傷害故
    意，以其所持之方鍬追打甲○○，致甲○○右側腓骨骨折、
    右腿肌腱斷裂、右手右腳撕裂傷等傷害，嗣經附近民眾報警
    查獲。
二、案經甲○○訴由臺北市政府警察局北投分局報告臺灣士林地
    方法院檢察署檢察官偵查起訴。
    理  由
一、上揭犯罪事實，業據被告乙○○於檢察官偵查中及本院審理
    時坦承不諱，核與目擊證人胡志強於偵查中結證稱：「我在
    家門口看到甲○○拿刀，拿刀在揮舞，要刺乙○○，甲○○
    的刀子被打掉，接著他們往義方國小方向下坡跑，我沒有看
    到工人打他」及目擊證人顏志銘於偵查中結證稱：「我去找
    胡志強，見甲○○拿刀下車，我趕緊叫小孩進入屋內，乙○
    ○拿工具將刀打掉，追打甲○○，隔壁義方國小的工人跑過
    來勸架」（見偵查卷第36頁）等語相符合，並有告訴人甲○
    ○之診斷證明書及傷勢照片附於偵查卷可稽，事證明確，被
    告犯行應堪認定。至於告訴人及代理人稱本件係6 、7 人圍
    毆被害人，被害人當時並未喝酒帶刀，且被害人所受之傷勢
    已達重傷害等語，惟當時只有被告1 人持方鍬追打被害人，
    此業經被告於警詢、檢察官偵查中及本院審理時供述不移，
    並經證人胡志強、顏志銘分別於偵查中結証屬實已如前述，
    且證人即前往處理之警員林俊煌於偵查中亦結證稱：據報抵
    達現場時，打鬥已停止，見告訴人腳部受傷坐在登山路8 號
    前，因酒醉無法回答任何問題，約距10公尺處發現長約50公
    分的水果刀1 支，被告稱是告訴人帶到現場，嗣經告訴人岳
    父林英雄到場將其送醫並取回刀子等語（見偵查卷第43頁、
    第44頁），堪認甲○○當時確有喝酒攜帶刀子前往找被告，
    且當時只有被告1 人持方鍬追打被害人，又被害人當時所受
    之傷為右側腓骨骨折、右腿肌腱斷裂、右手右腳撕裂傷等傷
    害，此有馬偕紀念醫院診斷證明書附於偵查卷可稽，且於本
    院審理時，被害人亦稱：「我右腿膝蓋睡覺時還會抽痛，手
    傷已經好了，走路不會有影響」（見本院卷96年12月21日準
    備程序筆錄第2 頁）。是被告所受之傷害並無毀損或嚴重減
    損一肢以上之機能或有重大不治、難治之傷害而達於重傷害
    之程度，均併此敘明。
二、核被告乙○○所為係犯刑法第277 條第1 項傷害罪。爰審酌
    本件係因被害人酒後持刀前往被告處挑釁，惟被告既已持方
    鍬將其刀擊落，且被害人已酒醉，被告本應迅即離去或報警
    處理，其竟又持方鍬對被害人追打，且被害人所受之傷勢亦
    不輕，及因被害人要求賠償之金額為116 萬餘元，致未能和
    解，及被告犯後坦承認錯深表悔悟等一切情狀，酌情量處如
    主文所示之刑，並諭知易科罰金之折算標準，又被告為本件
    犯罪時間係在96年4 月24日以前，所犯之罪為刑法第277 條
    第1 項之罪，合於減刑條件，應依中華民國九十六年罪犯減
    刑條例第2 條第1 項第3 款予以減輕其宣告刑二分之一，並
    諭知易科罰金之折算標準。又被告持以攻擊被害人之方鍬1
    支，係被告所有且係供其犯罪所用之物，業據被告供明，應
    依刑法第38條第1 項第2 款之規定併予宣告沒收。
據上論斷，依刑事訴訟法第452 條、第273 條之1 第1 項、第
299 條第1 項前段，刑法第277 條第1 項、第41條第1 項前段、
第38 條 第1 項第2 款，刑法施行法第1 條之1 ，中華民國九十
六年罪犯減刑條例第2 條第1 項第3 款、第7 條，判決如主文。
本案經檢察官翁偉倫到庭執行職務。
中    華    民    國    97    年    1     月    4     日
                  刑事第一庭法  官  賴邦元
以上正本證明與原本無異。
如不服本判決，應於收受送達後10日內向本院提出上訴書狀，其
未敘述上訴之理由者並得於提起上訴後20日內向本院補提理由書
（均須按他造當事人之人數附繕本）。
                            書記官  游育慈
中    華    民    國    97    年    1     月    4     日
中華民國刑法第277條
（普通傷害罪）
傷害人之身體或健康者，處 3 年以下有期徒刑、拘役或 1 千元
以下罰金。
犯前項之罪因而致人於死者，處無期徒刑或 7 年以上有期徒刑；
致重傷者，處3 年以上10年以下有期徒刑。


司法院資訊處製作；財團法人民間司法改革基金會備份。
